臺灣臺中地方法院刑事判決　　　　　　　100年度易字第527號
公　訴　人　臺灣臺中地方法院檢察署檢察官
被　　　告　柯進泰
上列被告因詐欺案件，經檢察官提起公訴（99年度偵字第 26505
號），被告在本院準備程序進行中就被訴事實為有罪之陳述，受
命法官於告知簡式審判程序之旨，並聽取當事人之意見後，本院
合議庭裁定由受命法官獨任依簡式審判程序審理，判決如下：
    主    文
柯進泰犯如附表各編號所示之詐欺取財罪，均累犯，各處如附表
同編號所示之刑；又以加害生命、身體之事，恐嚇他人致生危害
於安全，累犯，處有期徒刑參月，如易科罰金，以新臺幣壹仟元
折算壹日。應執行有期徒刑壹年肆月，如易科罰金，以新臺幣壹
仟元折算壹日。
    事    實
一、柯進泰前因違反毒品危害防制條例案件，經本院判處有期徒
    刑 9月確定，甫於民國98年12月24日縮刑期滿執行完畢。仍
    不知悔改，於99年 5月中旬間某日，經由網際網路與林雅琪
    結識，惟因施用毒品需錢花用，而基於意圖為自己不法所有
    之犯意，在99年5、6月間分別於如附表各編號所示之時間，
    先後向林雅琪訛稱：「弟弟生病，需 1筆錢」、「手機遺失
    ，需 1支手機才方便連絡」、「哥哥生日要送他項鍊」、「
    車子壞掉」云云等虛偽情事，致林雅琪誤信為真而陷於錯誤
    ，先後購買如附表各編號所示之手機、金項鍊或匯款至柯進
    泰申請開立之中華郵政股份有限公司臺中東興路郵局帳號00
    000000000000號帳戶（下稱系爭帳戶）內。
二、嗣因林雅琪於網路之部落格及新聞上，發現有「柯進泰」以
    相同手法詐騙他人，始驚覺其已受騙，故旋於其後之99年 6
    月間某日，欲向柯進泰索回其前所交付之財物。詎柯進泰竟
    另基於恐嚇之犯意，向林雅琪恫稱：「好，你就去報案，我
    哥是流氓，你跟你的家人要小心一點」等語，而後並接續於
    雅虎即時通上與林雅琪交談時，向林雅琪恫稱：「妳忘了我
    哥是誰啊」、「不怕妳害我們」、「怕妳家人會受到傷害」
    等語，以此危害林雅琪生命、身體之事，恐嚇林雅琪，致林
    雅琪心生畏懼而生危害於林雅琪之安全。
三、案經林雅琪訴由高雄市政府警察局鳳山分局報請臺灣高雄地
    方法院檢察署呈請臺灣高等法院檢察署檢察長核轉臺灣臺中
    地方法院檢察署檢察官偵查起訴。
    理    由
一、訊據被告柯進泰，對於前揭事實欄所載之犯行均坦認不諱；
    核與證人即告訴人林雅琪分別於警詢指述及偵查中具結證述
    之情節相符；且有受理報案三聯單，受理各類案件紀錄表，
    受理詐騙帳戶通報警示簡便格式表，內政部警政署反詐騙案
    件紀錄表，中國信託自動提款機交易憑證，99年6月8日統一
    超商宅急便執據、信用卡刷卡單，MSN網路對話記錄8張，柯
    進泰郵政存簿儲金立帳申請書暨客戶歷史交易清單等在卷可
    資佐證，本案事證明確，被告上揭犯行均堪以認定，皆應依
    法論科。
二、核被告柯進泰如事實欄一即如附表各編號所示之所為，均係
    犯刑法第339條第1項之詐欺取財既遂罪；另如事實欄二所示
    之所為，則係犯刑法第 305條之恐嚇危害安全罪。被告所為
    上揭8次詐欺取財既遂、1次恐嚇危害安全之犯行，均犯意各
    別，行為互殊，皆應予分論併罰。被告前曾因違反毒品危害
    防制條例案件，經本院判處有期徒刑 9月確定，甫於98年12
    月24日縮刑期滿執行完畢，有臺灣高等法院被告前案記錄表
    在卷可考，其於受有期徒刑之執行完畢後，5 年內故意再犯
    本件有期徒刑以上之各罪，皆為累犯，咸應依刑法第47條第
    1 項規定加重其刑。爰審酌被告利用告訴人對其之信任，施
    用如附表各編號所示之詐術，使告訴人遭其詐騙得逞達 8次
    ；復於告訴人察覺欲向其索回前遭詐騙之財物時，猶以加害
    生命、身體之事恐嚇告訴人，所為顯具相當之惡性，並考量
    被告本件犯罪之目的、手段、被害人遭詐騙之金額與財物價
    值及被告犯後之態度等一切情狀，分別量處如主文所示之刑
    及均諭知易科罰金之折算標準，並定其應執行之刑及就所定
    應執行之刑諭知易科罰金之折算標準，以示懲儆。
據上論斷，應依刑事訴訟法第273條之1第1項、第299條第 1項前
段，刑法第339條第1項、第305條、第47條第1項、第51條第 5款
、第41條第1項前段、第8項，刑法施行法第1條之1第1項、第2項
前段，判決如主文。
本案經檢察官林于人到庭執行職務。
中    華    民    國    100    年    3    月     2    日
                    刑事第八庭  法  官  張智雄
以上正本證明與原本無異。
如不服本判決應於收受送達後10日內向本院提出上訴書狀，並應
敘述具體理由；其未敘述上訴理由者，應於上訴期間屆滿後20日
內向本院補提理由書（均須按他造當事人之人數附繕本）「切勿
逕送上級法院」。
                                書記官  黃舜民
中    華    民    國    100    年    3    月     8    日
附錄論罪科刑實體法條文：
中華民國刑法第339條
（普通詐欺罪）
意圖為自己或第三人不法之所有，以詐術使人將本人或第三人之
物交付者，處 5 年以下有期徒刑、拘役或科或併科 1 千元以下
罰金。
以前項方法得財產上不法之利益或使第三人得之者，亦同。
前二項之未遂犯罰之。
中華民國刑法第305條
（恐嚇危害安全罪）
以加害生命、身體、自由、名譽、財產之事，恐嚇他人致生危害
於安全者，處 2 年以下有期徒刑、拘役或 3 百元以下罰金。
刑法施行法第1條之1（95年06月14日修正）：
中華民國94年1月7日刑法修正施行後，刑法分則編所定罰金之貨
幣單位為新臺幣。
94年1月7日刑法修正時，刑法分則編未修正之條文定有罰金者，
自94年1月7日刑法修正施行後，就其所定數額提高為30倍。但72
年6月26日至94年1月 7日新增或修正之條文，就其所定數額提高
為3倍。
   附    表：
  ┌──┬───┬──────┬─────┬────────┬───────────┐
  │編號│被害人│  詐欺時間／│被害人遭詐│    詐欺方式    │    所犯罪名及        │
  │    │      │地點（匯款時│騙之款項（│                │    所處宣告刑        │
  │    │      │間／地點）  │新臺幣）與│                │                      │
  │    │      │            │財物      │                │                      │
  ├──┼───┼──────┼─────┼────────┼───────────┤
  │一  │林雅琪│99年 5月30日│ 匯   款  │訛稱：修車需要錢│柯進泰犯詐欺取財罪，累│
  │    │      │下午15時17分│          │云云。          │犯，處有期徒刑肆月，如│
  │    │      │許          ├─────┤                │易科罰金，以新臺幣壹仟│
  │    │      │在臺北市大安│  3000元  │                │元折算壹日。          │
  │    │      │區林雅琪住處│          │                │                      │
  │    │      │附近匯款    │          │                │                      │
  ├──┼───┼──────┼─────┼────────┼───────────┤
  │二  │林雅琪│99年6月2日中│交付財物  │訛稱：手機遺失云│柯進泰犯詐欺取財罪，累│
  │    │      │午12時許    │          │云。            │犯，處有期徒刑參月，如│
  │    │      │在臺中市南區├─────┤                │易科罰金，以新臺幣壹仟│
  │    │      │南屯路1段245│SONY X10  │                │元折算壹日。          │
  │    │      │號6樓之1柯進│手機1支   │                │                      │
  │    │      │泰居處之管理│          │                │                      │
  │    │      │室交付      │          │                │                      │
  ├──┼───┼──────┼─────┼────────┼───────────┤
  │三  │林雅琪│99年6月6日下│交付財物  │訛稱：哥哥生日要│柯進泰犯詐欺取財罪，累│
  │    │      │午14時14分許│          │送哥哥金項鍊云云│犯，處有期徒刑肆月，如│
  │    │      │在臺中市南區├─────┤。              │易科罰金，以新臺幣壹仟│
  │    │      │南屯路 2段與│金項鍊1條 │                │元折算壹日。          │
  │    │      │崇倫北路口交│          │                │                      │
  │    │      │付          │          │                │                      │
  ├──┼───┼──────┼─────┼────────┼───────────┤
  │四  │林雅琪│99年6月8日上│ 匯   款  │佯稱：其係柯進泰│柯進泰犯詐欺取財罪，累│
  │    │      │午3時49分許 │          │之兄，柯進泰住院│犯，處有期徒刑肆月，如│
  │    │      │在臺北市大安├─────┤，需要錢云云。  │易科罰金，以新臺幣壹仟│
  │    │      │區林雅琪住處│  4000元  │                │元折算壹日。          │
  │    │      │附近匯款    │（匯至柯進│                │                      │
  │    │      │            │泰之系爭帳│                │                      │
  │    │      │            │戶）      │                │                      │
  ├──┼───┼──────┼─────┼────────┼───────────┤
  │五  │林雅琪│99年6月8日上│交付財物  │訛稱：手機被撞壞│柯進泰犯詐欺取財罪，累│
  │    │      │午11時43分許│          │掉云云。        │犯，處有期徒刑參月，如│
  │    │      │寄送至臺中市├─────┤                │易科罰金，以新臺幣壹仟│
  │    │      │南區○○路1 │SONY X10  │                │元折算壹日。          │
  │    │      │段245號6樓之│手機1支   │                │                      │
  │    │      │1柯進泰居處 │          │                │                      │
  ├──┼───┼──────┼─────┼────────┼───────────┤
  │六  │林雅琪│99年6月8日下│ 匯   款  │佯稱：其去跟老闆│柯進泰犯詐欺取財罪，累│
  │    │      │午21時7分許 │          │吃飯，身上沒帶現│犯，處有期徒刑參月，如│
  │    │      │在臺北市大安├─────┤金云云。        │易科罰金，以新臺幣壹仟│
  │    │      │區林雅琪住處│  2000元  │                │元折算壹日。          │
  │    │      │附近匯款    │（匯至柯進│                │                      │
  │    │      │            │泰之系爭帳│                │                      │
  │    │      │            │戶）      │                │                      │
  ├──┼───┼──────┼─────┼────────┼───────────┤
  │七  │林雅琪│99年6月9日上│ 匯   款  │佯以不詳名目需錢│柯進泰犯詐欺取財罪，累│
  │    │      │午7時36分許 │          │急用。          │犯，處有期徒刑參月，如│
  │    │      │在臺北市大安├─────┤                │易科罰金，以新臺幣壹仟│
  │    │      │區林雅琪住處│  1000元  │                │元折算壹日。          │
  │    │      │附近匯款    │（匯至柯進│                │                      │
  │    │      │            │泰之系爭帳│                │                      │
  │    │      │            │戶）      │                │                      │
  ├──┼───┼──────┼─────┼────────┼───────────┤
  │八  │林雅琪│99年6月9日下│ 匯   款  │佯以不詳名目需錢│柯進泰犯詐欺取財罪，累│
  │    │      │午21時21分許│          │急用。          │犯，處有期徒刑肆月，如│
  │    │      │在臺北市大安├─────┤                │易科罰金，以新臺幣壹仟│
  │    │      │區林雅琪住處│  3000元  │                │元折算壹日。          │
  │    │      │附近匯款    │（匯至柯進│                │                      │
  │    │      │            │泰之系爭帳│                │                      │
  │    │      │            │戶）      │                │                      │
  └──┴───┴──────┴─────┴────────┴───────────┘